【裁判字號】    97,易,1114
【裁判日期】    970730
【裁判案由】    竊盜等
【裁判全文】
臺灣彰化地方法院刑事判決              97年度易字第1114號
公  訴  人  臺灣彰化地方法院檢察署檢察官
被      告  壬○○
                      號（現另案於臺灣彰化監獄執行中）
上列被告因竊盜等案件，經檢察官提起公訴（97年度偵字第3864
號），本院判決如下：
    主  文
壬○○犯如附表所示之竊盜罪，各為累犯，各處如附表主文欄所
示之刑；又無空氣污染防制設備而燃燒易生特殊有害之健康物質
，累犯，處有期徒刑肆月。應執行有期徒刑肆年，扣案之鐵鉗壹
支沒收。
    事  實
一、壬○○前因施用毒品等案件，經本院以93年度訴字第1510號
    分別判處有期徒刑10月、7月，應執行有期徒刑1年2月確定
    ，又因施用毒品案件，經本院以94年度訴字第1969號判處有
    期徒刑7月確定，又因施用毒品等案件，經台灣士林地分法
    院以94年度訴字第599號分別判處有期徒刑10月、8月，應執
    行有期徒刑1年4月確定，嗣經接續執行及減刑，經本院以96
    年度聲減字第839號減刑為分別應執行有期徒刑10月、8月確
    定，並於民國97年1月15日接續執行後縮刑期滿執行完畢，
    詎仍不知悔悟，復基於意圖為自己不法所有之各別犯意，分
    別在附表所示之時間、地點，攜帶其所有足供兇器使用之鐵
    鉗1支，以附表所示之方式竊取附表所示他人之物。又其上
    開電纜線竊取得手後，旋於同日（即97年4月25日）23時30
    分許，在其位於彰化縣埔心鄉○○村○○鄰○○路○段100號住
    處前空地，點火燃燒上開竊得之電纜線，以便從中取出銅線
    後變賣。嗣於翌日9時許，壬○○以車牌號碼FVK-347號機車
    載運上開燃燒後之電纜線前往彰化縣埔心鄉○○村○○路○
    段282號「順昌發舊貨行」變賣時，經警盤查，雖如附表所
    示之被害人均尚未報案，錢世斌仍於有偵查權之人員發覺其
    上開犯罪前，自首上開犯罪而接受裁判，並當場扣得其所有
    之上開用以行竊之鐵鉗1支。
二、案經彰化縣警察局溪湖分局報告臺灣彰化地方法院檢察署檢
    察官偵查起訴。
    理  由
一、上開犯罪事實業據被告坦承不諱，核與證人即如附表所示之
    被害人分別證述之失竊情節相符，並有贓物認領保管單、現
    場照片附卷、及鐵鉗1支扣案可稽，足認被告自白與事實相
    符。本件事證明確，被告犯行均堪以認定。
二、核被告如附表所示之所為，各係犯刑法第321條第1項第3款
    之加重竊盜罪。被告上開燃燒電纜線之所為，核犯空氣污染
    防制法第48條第1項之無空氣污染防制設備而燃燒易生特殊
    有害健康物質罪。又被告所犯上開10罪，犯意各別，行為互
    殊，應分論併罰。又被告前因施用毒品等案件，經本院以93
    年度訴字第1510號分別判處有期徒刑10月、7月，應執行有
    期徒刑1年2月確定，又因施用毒品案件，經本院以94年度訴
    字第1969號判處有期徒刑7月確定，又因施用毒品等案件，
    經台灣士林地分法院以94年度訴字第599號分別判處有期徒
    刑10月、8月，應執行有期徒刑1年4月確定，嗣經接續執行
    及減刑，經本院以96年度聲減字第839號減刑為分別應執行
    有期徒刑10月、8月確定，並於97年1月15日接續執行後縮刑
    期滿執行完畢之事實，有台灣高等法院被告前案紀錄表可按
    ，被告於有期徒刑執行完畢5年內又故意再犯本案之各罪，
    各為累犯，各應依刑法第47條第1項規定，加重其刑。被告
    所犯上開之罪，各在犯罪遭發覺前自首而接受裁判，各依刑
    法第62條前段規定，減輕其刑，並依法先加後減之。爰各審
    酌被告不思以正當途徑獲取所需，僅因缺錢花用，即任意竊
    取他人財物，輕忽他人財產法益，亦嚴重破壞社會秩序，且
    在無空氣污染防制設備下，隨意燃燒易生特殊有害健康之物
    質，致生環境污染，及其犯罪之手段、竊得財物之價值、燃
    燒電纜線之數量、犯罪所生危害，暨犯罪後坦承犯行之態度
    等一切情狀，分別量處如附表及主文所示之刑，併定應執行
    之刑，以示懲儆。扣案鐵鉗1支，為被告所有供其犯如附表
    所示犯罪所用之物，爰併宣告沒收如附表主文欄所示。
據上論斷，應依刑事訴訟法第299條第1項前段，空氣污染防制法
第48條第1項，刑法第321條第1項第3款、第47條第1項、第62 條
前段、第51條第5款、第38條第1項第2款，刑法施行法第1條之1
，判決如主文。
本案經檢察官余建國到庭執行職務。
中    華    民    國    97    年    7     月    30    日
                  刑事第五庭    法      官  余仕明
以上正本證明與原本無異。
如不服本判決，應於判決送達後10日內，向本院提出上訴書狀，
上訴書狀應「敘述具體上訴理由」，並按他造當事人之人數附繕
本。「切勿逕送上級法院」。
中    華    民    國    97    年    7     月    30    日
                                書  記  官  黃幼華
附錄本案論罪科刑法條全文：
中華民國刑法第321條（加重竊盜罪）
犯竊盜罪而有左列情形之一者，處六月以上、五年以下有期徒刑
：
一、於夜間侵入住宅或有人居住之建築物、船艦或隱匿其內而犯
之者。
二、毀越門扇、牆垣或其他安全設備而犯之者。
三、攜帶兇器而犯之者。
四、結夥三人以上而犯之者。
五、乘火災、水災或其他災害之際而犯之者。
六、在車站或埠頭而犯之者。
前項之未遂犯罰之。
附表：
┌─┬───┬──────┬─────────┬───────────┬────┬───────┐
│編│被害人│    時間    │      地點        │       方式           │所犯法條│     主文     │
│號│      │            │                  │                      │        │              │
├─┼───┼──────┼─────────┼───────────┼────┼───────┤
│1 │庚○○│97年4月25日 │彰化縣埔心鄉羅厝村│壬○○以其所有之鐵鉗，│刑法第32│壬○○攜帶兇器│
│  │      │22時30分許  │羅永路（地號羅厝段│竊取被害人所有之電纜線│1條第1項│竊盜，累犯，處│
│  │      │            │羅厝小段99-8號）旁│33公尺（價值約8000元）│第3款加 │有期徒刑玖月。│
│  │      │            │農地              │                      │重竊盜罪│扣案之鐵鉗壹支│
│  │      │            │                  │                      │        │沒收。        │
├─┼───┼──────┼─────────┼───────────┼────┼───────┤
│2 │己○○│97年4月25日 │彰化縣埔心鄉羅厝村│壬○○以其所有之鐵鉗，│刑法第32│壬○○攜帶兇器│
│  │      │22時35分許  │羅永路（台電電號  │竊取被害人所有之電纜線│1條第1項│竊盜，累犯，處│
│  │      │            │00-0000-00號）旁農│1公尺（價值約300元）  │第3款加 │有期徒刑捌月。│
│  │      │            │地                │                      │重竊盜罪│扣案之鐵鉗壹支│
│  │      │            │                  │                      │        │沒收。        │
├─┼───┼──────┼─────────┼───────────┼────┼───────┤
│3 │乙○○│97年4月25日 │彰化縣埔心鄉羅厝村│壬○○以其所有之鐵鉗，│刑法第32│壬○○攜帶兇器│
│  │      │22時40分許  │羅永路（台電電號  │竊取被害人所有之電纜線│1條第1項│竊盜，累犯，處│
│  │      │            │00-0000-00號）旁農│1公尺（價值約300元）  │第3款加 │有期徒刑捌月。│
│  │      │            │地                │                      │重竊盜罪│扣案之鐵鉗壹支│
│  │      │            │                  │                      │        │沒收。        │
├─┼───┼──────┼─────────┼───────────┼────┼───────┤
│4 │甲○○│97年4月25日 │彰化縣埔心鄉羅厝村│壬○○以其所有之鐵鉗，│刑法第32│壬○○攜帶兇器│
│  │      │22時42分許  │羅永路（台電電號  │竊取被害人所有之電纜線│1條第1項│竊盜，累犯，處│
│  │      │            │00-0000-00號）旁農│1公尺（價值約300元）  │第3款加 │有期徒刑捌月。│
│  │      │            │地                │                      │重竊盜罪│扣案之鐵鉗壹支│
│  │      │            │                  │                      │        │沒收。        │
├─┼───┼──────┼─────────┼───────────┼────┼───────┤
│5 │陳滕炘│97年4月25日 │彰化縣埔心鄉羅厝村│壬○○以其所有之鐵鉗，│刑法第32│壬○○攜帶兇器│
│  │      │22時43分許  │羅永路（台電電號  │竊取被害人所有之電纜線│1條第1項│竊盜，累犯，處│
│  │      │            │00-0000-00號）旁農│1公尺（價值約200元）  │第3款加 │有期徒刑捌月。│
│  │      │            │地                │                      │重竊盜罪│扣案之鐵鉗壹支│
│  │      │            │                  │                      │        │沒收。        │
├─┼───┼──────┼─────────┼───────────┼────┼───────┤
│6 │戊○○│97年4月25日 │彰化縣埔心鄉羅厝村│壬○○以其所有之鐵鉗，│刑法第32│壬○○攜帶兇器│
│  │      │22時42分許  │羅永路（台電電號  │竊取被害人所有之電纜線│1條第1項│竊盜，累犯，處│
│  │      │            │00-0000-00號）旁農│1公尺（價值約300元）  │第3款加 │有期徒刑捌月。│
│  │      │            │地                │                      │重竊盜罪│扣案之鐵鉗壹支│
│  │      │            │                  │                      │        │沒收。        │
├─┼───┼──────┼─────────┼───────────┼────┼───────┤
│7 │丁○○│97年4月25日 │彰化縣埔心鄉羅厝村│壬○○以其所有之鐵鉗，│刑法第32│壬○○攜帶兇器│
│  │      │22時50分許  │羅永路（台電電號  │竊取被害人所有之電纜線│1條第1項│竊盜，累犯，處│
│  │      │            │00-0000-00號）旁農│1公尺（價值約200元）  │第3款加 │有期徒刑捌月。│
│  │      │            │地                │                      │重竊盜罪│扣案之鐵鉗壹支│
│  │      │            │                  │                      │        │沒收。        │
├─┼───┼──────┼─────────┼───────────┼────┼───────┤
│8 │丙○○│97年4月25日 │彰化縣埔心鄉南館村│壬○○以其所有之鐵鉗，│刑法第32│壬○○攜帶兇器│
│  │      │23時10分許  │員鹿路5段67巷（地 │竊取被害人所有之電纜線│1條第1項│竊盜，累犯，處│
│  │      │            │號羅厝段羅厝小段  │1公尺（價值約100元）  │第3款加 │有期徒刑捌月。│
│  │      │            │12-2 號）旁農地   │                      │重竊盜罪│扣案之鐵鉗壹支│
│  │      │            │                  │                      │        │沒收。        │
├─┼───┼──────┼─────────┼───────────┼────┼───────┤
│9 │辛○○│97年4月25日 │彰化縣埔心鄉南館村│壬○○以其所有之鐵鉗，│刑法第32│壬○○攜帶兇器│
│  │      │23時12分許  │員鹿路5段67巷（地 │竊取被害人所有之電纜線│1條第1項│竊盜，累犯，處│
│  │      │            │號羅厝段羅厝小段  │1公尺（價值約200元）  │第3款加 │有期徒刑捌月。│
│  │      │            │12-3號）旁農地    │                      │重竊盜罪│扣案之鐵鉗壹支│
│  │      │            │                  │                      │        │沒收。        │
└─┴───┴──────┴─────────┴───────────┴────┴───────┘


司法院資訊處製作；財團法人民間司法改革基金會備份。
